最　高　行　政　法　院　裁　定　　　　　　　　　　九十三年度裁字第七七六號
　　上　訴　人　乙○○○
　　被 上訴 人　臺北市商業管理處
　　代　表　人　甲○○
右當事人間因工商登記事件，上訴人對於中華民國九十二年三月二十四日臺北高等行
政法院九十一年度訴字第六八一號判決，提起上訴，本院裁定如左：
　　主  文
上訴駁回。
上訴審訴訟費用由上訴人負擔。
　　理  由
按對於高等行政法院判決上訴，非以其違背法令為理由，不得為之，行政訴訟法第二
百四十二條定有明文。是對於高等行政法院判決上訴，若未具體說明原判決違背何項
法令、不適用或如何適用不當之具體情事，即非主張原判決違背法令以為上訴理由，
其上訴不應准許。本件上訴意旨略以：本件以臺北市警察局中正分局所屬派出所製作
之臨檢記錄為行政處分之依據，惟該臨檢記錄表卻以臨檢電子遊戲機業者之表格填具
，顯與行政目的不符，是以此作為行政處分依據難謂符合行政程序。又營業登記法於
民國九十一年一月十六日經立法院三讀修正通過，而統一發證制度遭廢除，則本案爭
執之網咖行業既被經濟部定名為資訊休閒業，則行政機關無法再以未達成其他營業之
消極條件作為拒絕發給營利事業登記證，況原處分所依憑之營利事業登記法第八條已
修正且變更其處罰條件，上訴人申請登記為一般商號，僅登記即可無須核發營利事業
登記證即可營業，依法律從新從輕原則，本件應有撤銷之理由。另被上訴人以相關配
套措施尚未齊備而未能准許，致申請資訊休閒業之營利事業登記者均無法獲予「資訊
休閒業」之營業項目登記，然該營業項目既已頒佈實行，相關配套措施齊備屬政府責
任，不能將此不利益加諸人民並剝奪人民依該項營業依法設立之權利，是被上訴人為
本件行政處罰前未經審查一律不受理任何新設登記或變更登記，顯未提供人民得依法
辦理登記之法定義務，原處分科處上訴人新台幣三萬元罰鍰，且命令勒令停止經營登
記範圍外之業務，此嚴重剝奪上訴人權利，且未於作成處分前給予上訴人陳述意見機
會，原審對該部分未深入查證並予糾正，難謂妥適，爰提起上訴等語。經核上訴論旨
，旨在述說上訴人在原審起訴所述原處分不當之理由，並泛稱原審未深入查證，指摘
原審判決就本件事實之認定與證據之取捨，惟對原審判決究竟有何違背法令之事由，
並未具體指明。參照首揭規定，其上訴顯難認為合法，應予駁回。
據上論結，本件上訴為不合法，依行政訴訟法第二百四十九條第一項前段、第一百零
四條、民事訴訟法第九十五條、第七十八條，裁定如主文。
中　　華　　民　　國　　九十三　　　年　　　六　　　　月　　　三十　　　日
                    最 高 行 政 法 院  第 四 庭
                                審 判 長 法  官　　　徐　樹　海
                                         法  官      黃  合  文
                                         法  官　　　高　啟　燦
                                         法  官　　　吳　錦　龍
                                         法  官　　　林　茂　權
右  正  本  證  明  與  原  本  無  異
　　　　　　　　　　　　　　　　　　　　 法院書記官　王  褔  瀛
中　　華　　民　　國　　九十三　　　年　　　六　　　　月　　　三十　　　日
